臺灣臺北地方法院刑事判決
111年度審交訴字第28號
公  訴  人  臺灣臺北地方檢察署檢察官
被      告  沈伯民


選任辯護人  林冠宇律師
上列被告因公共危險等案件，經檢察官提起公訴（111年度調偵
字第69號），嗣被告於本院準備程序中就被訴事實為有罪之陳述
，經合議庭裁定由受命法官獨任進行簡式審判程序，判決如下：
    主      文
沈伯民犯過失傷害罪，處拘役伍拾日，如易科罰金，以新臺幣壹
仟元折算壹日。又犯駕駛動力交通工具發生交通事故，致人傷害
而逃逸罪，處有期徒刑柒月。
    事實及理由
一、本件犯罪事實及證據，除證據部分應刪除「被告沈柏民於警
    詢之供述」，並增列「被告於本院準備程序及審理時之自白
    （見本院卷第45頁、第62頁、第66頁）」外，其餘均引用檢
    察官起訴書之記載（如附件）。
二、論罪科刑：
(一)被告行為後，刑法第185條之4於民國110年5月28日修正公布
    ，並自同年月30日起生效施行。修正後刑法第185條之4規定
    ：「駕駛動力交通工具發生交通事故，致人傷害而逃逸者，
    處6月以上5年以下有期徒刑；致人於死或重傷而逃逸者，處
    1年以上7年以下有期徒刑。犯前項之罪，駕駛人於發生交通
    事故致人死傷係無過失者，減輕或免除其刑。」；而修正前
    則規定：「駕駛動力交通工具肇事，致人死傷而逃逸者，處
    1年以上7年以下有期徒刑。」，法定刑度並未區別被害人傷
    亡程度，亦未區分駕駛人過失情節。是本案被告所為，經比
    較上開新舊法規定之結果，以行為後之法律有利於被告，自
    應適用修正後之刑法第185條之4第1項規定論處。
(二)核被告所為，係犯刑法第284條前段之過失傷害罪及修正後
    刑法第185條之4第1項前段之駕駛動力交通工具發生交通事
    故，致人傷害而逃逸罪。至起訴意旨雖認被告肇事逃逸部分
    所犯法條為修正前刑法第185條之4第1項之駕駛動力交通工
    具肇事，致人受傷而逃逸罪嫌，惟此部分經公訴檢察官當庭
    更正為修正後刑法第185條之4第1項駕駛動力交通工具發生
    交通事故，致人傷害而逃逸罪，且經本院告知上開罪名（見
    本院卷第44頁），並無妨害被告防禦權之行使，本院自應審
    理並更正如上。
(三)被告所犯上開2罪間，犯意各別，行為互殊，應分論併罰。
(四)爰審酌被告騎乘普通重型機車於道路上貿然向左變換行向，
    致告訴人陳文守因閃避倒地而受有傷害，於肇事後更罔顧告
    訴人陳文守之身體安全，未為適當之救護而逕自離開，所為
    實不足取，應予非難，復考量雙方因金額認知差距而迄未與
    告訴人達成和解，惟念其犯後坦承犯行，態度尚可，兼衡被
    告無前科之素行、本件車禍之過失情節、告訴人所受之傷勢
    、肇事後逃逸所產生之危害，暨其自陳高職畢業之智識程度
    、職業收入、需照顧母親之家庭經濟狀況及告訴人之意見等
    一切情狀，分別量處如主文所示之刑，並就得易科罰金部分
    諭知易科罰金之折算標準。　　
據上論斷，應依刑事訴訟法第273條之1第1項、第299條第1項前
段、第310條之2、第454條第2項，刑法第2條第1項但書、第284
條前段、第185條之4第1項前段、第41條第1項前段，刑法施行法
第1條之1第1項，判決如主文。 
本案經檢察官李頲翰提起公訴，檢察官張友寧到庭執行職務。
中　　華　　民　　國　　111 　年　　5 　　月　　30　　日
　　　　　　　　　刑事第二十一庭  法　官　王筱寧
上正本證明與原本無異。 
如不服本判決應於收受送達後20日內向本院提出上訴書狀，並應
敘述具體理由；其未敘述上訴理由者，應於上訴期間屆滿後20日
內向本院補提理由書（均須按他造當事人之人數附繕本）「切勿
逕送上級法院」。告訴人或被害人如對於本判決不服者，應具備
理由請求檢察官上訴，其上訴期間之計算係以檢察官收受判決正
本之日期為準。 因疫情而遲誤不變期間，得向法院聲請回復原
狀。
                                  書記官  林思辰
中　　華　　民　　國　　111 　年　　5 　　月　　30　　日
附錄本案所犯法條：
中華民國刑法第284條
因過失傷害人者，處1年以下有期徒刑、拘役或10萬元以下罰金
；致重傷者，處3年以下有期徒刑、拘役或30萬元以下罰金。
中華民國刑法第185條之4
駕駛動力交通工具發生交通事故，致人傷害而逃逸者，處6月以
上5年以下有期徒刑；致人於死或重傷而逃逸者，處1年以上7年
以下有期徒刑。
犯前項之罪，駕駛人於發生交通事故致人死傷係無過失者，減輕
或免除其刑。

附件：
臺灣臺北地方檢察署檢察官起訴書
                                     111年度調偵字第69號
　　被　　　告　沈伯民　男　00歲（民國00年00月00日生）
　　　　　　　　　　　　住○○市○○區○○路00巷00弄0號4                          樓
　　　　　　　　　　　　國民身分證統一編號：Z000000000號
上列被告因過失傷害等案件，業經偵查終結，認為應提起公訴，
茲將犯罪事實及證據並所犯法條分敘如下：
　　　　犯罪事實
一、沈伯民於民國110年5月20日17時23分許，騎乘車牌號碼000-
    0000號普通重型機車沿臺北市中正區林森南路由東向西行駛
    ，行至羅斯福路1段路口機車停等區後，沿林森南路繼續向
    西行駛時，其應注意車前狀況及兩車並行之間隔，並隨時採
    取必要之安全措施，而依當時天候狀況，並無不能注意之情
    事，竟疏未注意兩車並行之間隔，向左變換行向未注意其他
    車輛，適有同向由陳文守騎乘，車牌號碼000-0000號普通重
    型機車，直行於沈伯民騎乘之普通重型機車左後方，為閃避
    沈伯民騎乘之普通重型機車而緊急剎車倒地，陳文守因而受
    有左側脛骨平台骨折之傷害。詎沈伯民於肇事後，明知陳文
    守人車倒地而受有傷害，竟仍基於肇事逃逸之犯意，未採取
    救護或其他必要措施，亦未向警察機關報告，復未提供年籍
    或聯絡方式及資料，即逕自騎車逃逸。嗣經陳文守報警及經
    警調閱路口監視器循線查知涉案，始悉上情。
二、案經陳文守訴由臺北市政府警察局中正第二分局報告偵辦。
　　　　證據並所犯法條
一、證據清單及待證事實：
編號 證    據    方    法 待     證    事     實 一 被告沈伯民於警詢、偵查中之供述。 坦承有騎乘機車行經該處，惟否認有過失傷害或肇事逃逸之犯行，辯稱伊當時機車行駛在前，並未與告訴人之機車發生碰撞，才繼續向前行。 二 告訴人陳文守於警詢、偵查中之指述及具結證述。 告訴人騎乘機車，因右前方之被告機車突然向左切，告訴人在後方及煞後跌倒，被告身著藍色衣服，停留在羅斯福路、南海路口西南角朝伊跌倒處觀望後離去之事實。  三 臺北市車輛行車事故鑑定會鑑定意見書(案號:0000000000號)、臺北市車輛行車事故鑑定會鑑定意見書(案號:10539號)。 被告騎乘機車，向左變換行向未注意其他車輛，為肇事原因。 四 道路交通事故現場圖、交通事故調查報告表（一）、（二）各1份、監視器影像截圖及現場照片22張。 1.於上揭時、地，被告沈伯民騎乘重型機車在前，告訴人陳文守騎乘重型機車在其後跌倒，被告回頭看向告訴人後並未停留在現場之事實。 2.當時被告客觀上並無不能注意情事之事實。 五 三軍總醫院附設民眾診療服務處診斷證明書影本1紙。 被告受有左側脛骨平台骨折之傷害。 
二、核被告沈伯民所為，係犯刑法第284條前段之過失傷害及110
    年5月28日修正前刑法第185條之4之駕駛動力交通工具肇事
    ，致人受傷而逃逸罪嫌。
三、依刑事訴訟法第251條第1項提起公訴。
  此　致
臺灣臺北地方法院
中　　華　　民　　國　 111　　年　　2 　　月　　15　　日
                          檢  察  官  李  頲  翰
本件正本證明與原本無異
中　　華　　民　　國　 111　　年　　2 　　月　　24　　日
　　　　　　　　　　　    書　記　官  馬  玉  珊
附錄本案所犯法條全文
中華民國刑法第284條
因過失傷害人者，處 1 年以下有期徒刑、拘役或 10 萬元以下
罰金；致重傷者，處 3 年以下有期徒刑、拘役或 30 萬元以下
罰金。

中華民國刑法(108.05.29)第185條之4
（肇事遺棄罪）
駕駛動力交通工具肇事，致人死傷而逃逸者，處 1 年以上 7 年
以下有期徒刑。